臺灣雲林地方法院刑事判決　　　　　　　 94年度易字第175號
公　訴　人　臺灣雲林地方法院檢察署檢察官
被　　　告　甲○○
　　　　　　　　　　國民
上列被告因賭博案件，經檢察官聲請以簡易判決處刑（94年度偵
字第290 號、第350 號），本院虎尾簡易庭認為不宜以簡易判決
處刑移送前來（原案號：94年度虎簡字第136 號），本院改依通
常審判程序，判決如下：
    主  文
甲○○無罪。
    理  由
壹、聲請簡易判決處刑意旨略以：甲○○意圖營利，於民國92年
    某日起至94年1 月6 日止，提供雲林縣土庫鎮○○里○○ 鄰
    ○○路34號之場所，經營俗稱六合彩賭博，供不特定之多數
    人在該處簽賭下注，以如附表所載之方式賭博牟利。嗣於94
    年1 月6 日18時40分許，為警當場查獲，並扣得甲○○所有
    供犯罪用之傳真機1 台、電話1 具、簽單2 張、帳冊1 本、
    鶴仙子六合手冊1 本。因而認被告甲○○涉犯刑法第266 條
    第1 項前段之賭博罪、同法第268 條前段之圖利供給賭博場
    所暨同條後段之圖利聚眾賭博等罪。
貳、按犯罪事實應依證據認定之，無證據不得認定犯罪事實，不
    能證明被告犯罪者，應諭知無罪之判決，刑事訴訟法第154
    條第2 項、第301 條第1 項分別定有明文。又刑事訴訟法第
    161 條第1 項規定：檢察官就被告犯罪事實，應負舉證責任
    ，並指出證明之方法。因此，檢察官對於起訴之犯罪事實，
    應負提出證據及說服之實質舉證責任。倘其所提出之證據，
    不足為被告有罪之積極證明，或其指出證明之方法，無從說
    服法院以形成被告有罪之心證，基於無罪推定之原則，自應
    為被告無罪判決之諭知，最高法院92年台上字第128 號判例
    可資參照。
、本件公訴人認被告涉有上述犯行，無非以扣案之傳真機1 台
    、電話1 具、簽單2 張、帳冊1 本、鶴仙子六合手冊1本及被
　　告甲○○所有之000000000 號電話自93年9 月1 日起至94年
    1 月4 日止之雙向通聯紀錄等為其論據。至檢察官聲請簡易
    判決處刑書上證據並所犯法條欄固另載有證人A1之筆錄為證
    據方法之一。惟查，本案檢察官主張被告涉犯之上開罪名均
    非證人保護法所列得適用之刑事案件，無從適用證人保護法
    之規定。而證人A1之筆錄係被告以外之人於審判外之書面陳
    述，依刑事訴訟法第159 條第1 項之規定，亦不得作為證據
    ，應先敘明。至被告甲○○則堅詞否認有賭博犯行，辯稱：
    伊沒有經營六合彩，簽單上的號碼是朋友告訴伊號碼，伊自
    己去寫的，帳冊是記載伊小兒子在台北賣藥燉排骨，傳真給
    伊買藥材的記帳，而傳真機在查獲當日伊放在媳婦的櫃子下
    並沒有插著用等語。
肆、經查：
  一、扣案之簽單2 張，其中硬紙卡材質之紙張上載有
      04X11X22X00
            00 00
               00
      等形式排列之數字。（見警卷第14頁）
      而白色一般紙之紙張上其中一面有
      07X18X21X16Ｚ00
      00 00 00 00 00
      -----------------
            0X5元
      等形式排列之數字數組（見警卷第12頁）。
      另一面則為
      01  02  03...00
      00  00  00...00
      00  00  00...00
      ---------------
      00  00  00...00
      00  00  00...00
      00  00  00...00
      ---------------
      00  00  00...00
      00  00  00...00
      00  00  00...42
      等形式排列之數字（見警卷第13頁）。上開扣案白色一般
      紙記載內容之意義，業據被告於檢察官訊問時坦承上開載
      有4X5 元字樣之紙張上該等記載係表示：如果要簽六合彩
      ，簽這些牌，如果中4 個號碼，每支5 元等語（見290 號
      偵卷第7 頁）。而扣案硬紙卡材質之紙張，其上記載均僅
      為4 個號碼1 組，顯見並非6 個號碼的樂透所採用，並參
      酌被告上開於檢察官訊問時之陳述，上開扣案之2 紙紙張
      當是簽賭六合彩所用之簽單無誤。至於扣案之鶴仙子六合
      手冊1 本，被告於警詢時亦陳稱該手冊係供參考中獎率準
      不準之用，足見亦是簽賭六合彩所用無疑（見警卷第2 頁
      ）。至於扣案帳冊上大多記載例如
      3月4日13743
                 〉36333元
      3月6日00000  00000
      等形式排列之字樣（見警卷第16頁），或12月2 日13955
      之字樣（見警卷第21頁）。經本院檢視該帳冊記載之內容
      ，多為類似金額之記載，且有類似21862 等並非整數之數
      字記載（見警卷第34頁），與檢察官主張每次簽賭賭資為
      80元，如賭客簽賭多支號碼，其總數亦應為整數應無零頭
      之情形不符，是上開帳冊內容是否即為被告經營六合彩所
      用即有合理懷疑。又被告於警詢時供稱上開帳冊內係記載
      其次子周金象買賣雞隻及被告所賣農產品金額數目之帳冊
      （見警卷第2 頁）。於檢察官訊問時則陳稱該帳冊係幫其
      兒子記帳，家中支出的帳冊（見290 號偵卷第8 頁）。於
      本院審理時則供稱係其參選議員時記載開支之用（見本院
      卷第58頁反面）。被告前後所述記帳之目的不甚相同，但
      供記帳之用則陳述一致，再審以上開帳冊記載內容偶有非
      整數數字記載之情形，被告上開所辯即非全然不可信。再
      者，檢察官主張之被告所有之000000000 號電話自93年9
      月1 日起至94年1 月4 日止之通聯紀錄，經本院當庭勘驗
      ，上開電話號碼於上開期間306 通之通聯紀錄裡，僅有發
      話之資料，而與02開頭電話之通聯紀錄則有8 通一節，亦
      有本院勘驗筆錄在卷可稽（見本院卷第59頁）。惟上開通
      聯紀錄既均係被告撥打予他人之用，審酌一般六合彩經營
      之模式，多是簽賭之人撥打電話予經合六合彩之人，上開
      通聯紀錄自難以證明被告有何經營六合彩之犯行。至於其
      餘扣案之電話及傳真機各1 台，則為一般家庭內可能使用
      之電子產品，本案亦無簽賭之人傳真之簽單扣案，自無從
      單憑扣案之傳真機1 台，遽認被告有何經營六合彩從事賭
      博之犯行。
  二、綜上所述，被告有無檢察官聲請簡易判決處刑意指所述犯
      行，依公訴人所提出之證據，或其指出證明之方法，未能
      使本院之心證達到確信其為真實之程度，就被告是否涉犯
      本件犯行，仍有合理懷疑之存在，揆諸前揭法條及判例意
      旨，自應為被告無罪判決之諭知。
伍、適用之法律：刑事訴訟法第301 條第1項。
本案經檢察官乙○○到庭執行職務
中　　華　　民　　國　　94　　年　　10　　月　　31　　日
                  刑事第二庭審判長法  官  林  輝  煌
                                  法  官  柯  志  民
                                  法  官  李  明  鴻
以上正本證明與原本無異。
如不服本判決，應於判決送達後10日內，向本院提出上訴狀。（
須附繕本）
                                  書記官  孫  秀  桃
中　　華　　民　　國　　94　　年　　10　　月　　31　　日
附表：
┌───┬─────┬─────────────────────────┐
│編　號│俗　　　稱│賭　　　　　　　博　　　　　　　方　　　　　　　式│
├───┼─────┼─────────────────────────┤
│　　　│　　　　　│設01至49之2 位數號碼49個，每支簽選2 個號碼，直接核│
│　　　│港式二星　│對每週二、四香港六合彩開獎6 個獎號中之2 個，始為中│
│　１　│　　　　　│獎，賭客每簽1 支賭資80元，簽中者，由甲○○美給付57│
│　　　│　　　　　│倍之彩金，未簽中者，賭資悉歸甲○○所有。　　　　　│
├───┼─────┼─────────────────────────┤
│　　　│　　　　　│設01至49之2 位數號碼49個，每支簽選3 個號碼，直接核│
│　　　│　　　　　│對每週二、四香港六合彩開獎6 個獎號中之3 個，始為中│
│　２　│港式三星　│獎，賭客每簽1 支賭資80元，簽中者，由甲○○給付570 │
│　　　│　　　　　│倍之彩金，未簽中者，賭資悉歸甲○○所有。          │
├───┼─────┼─────────────────────────┤
│　　　│　　　　　│設01至49之2 位數號碼49個，每支簽選4 個號碼，直接核│
│　　　│港式四星　│對每週二、四香港六合彩開獎6 個獎號中之4 個，始為中│
│　３　│　　　　　│獎，賭客每簽1 支賭資80元，簽中者，由甲○○給付7000│
│　　　│　　　　　│倍之彩金，未簽中者，賭資悉歸甲○○所有。          │
└───┴─────┴─────────────────────────┘
